臺灣臺南地方法院臺南簡易庭民事判決
110年度南小字第1421號
原      告  第一國際資融股份有限公司

法定代理人  陳毅築  
訴訟代理人  周上勤  
            吳嶸任  
被      告  許汝瑄  

上列當事人間請求給付買賣價金事件，本院於中華民國111年1月
14日言詞辯論終結，判決如下：
    主      文
被告應給付原告新臺幣貳萬元，及自民國一百一十年三月二十六
日起至清償日止，按週年利率百分之十五計算之利息，暨違約金
新臺幣壹仟捌佰元。
訴訟費用新臺幣壹仟元由被告負擔。
本判決得假執行。但被告如以新臺幣貳萬元為原告預供擔保，得
免為假執行。
    事實及理由
壹、程序部分：
    被告經合法通知，未於言詞辯論期日到場，核無民事訴訟法
    第386條所列各款事由，爰依原告之聲請，由其一造辯論而
    為判決。
貳、實體部分
一、原告主張：
　㈠原告以信用貸款分期支付為主要業務，營運方式係由原告與
    企業經營者約定購物分期合作契約，企業經營者成為原告 
    特約商，特約商出售其商品或服務時，特約商之消費者可向
    原告申請分期付款，經原告核准，即由原告將款項一次性給
    付特約商，再由消費者分期償還原告。被告於民國109年5月
    1日向原告申請購物分期付款新臺幣（下同）30,000元，並
    簽立購物分期付款申請暨約定書（下稱系爭契約），約定自
    109年6月8日起以每月為1期，共計12期，每期應償還2,500
    元給原告；另依系爭契約第6條規定，如未按期繳納者，自
    應繳日起至結清之日止，依週年利率15％計算之延遲利息，
    及延滯第1個月當月計付500元，延滯第2個月當月計付600元
    ，延滯第3個月當月計付700元之違約金，最高以連續收取3
    期為限。詎被告僅繳納4期，自109年10月8日起即未再履行
    義務，尚有20,000元、利息及違約金未給付，依契約第8條
    第2款規定，已喪失期限利益，幾經原告催討，被告均置之
    不理。為此，依系爭契約之法律關係提起本訴。
　㈡被告雖於支付命令異議狀稱已於109年12月24日提出消費爭議
    申訴等語，然未見其提出消費爭議之事由，有何得終止系爭
    契約之情事，故其所辯應無理由。且依債之相對性，系爭契
    約為兩造間購物分期付款契約，被告執與第三人間之消費爭
    議為由抗辯，亦無理由等語。
　㈢並聲明：被告應給付原告20,000元，及自聲請支付命令狀繕
    本送達被告之翌日起至清償日止，按週年利率15％計算之利
    息，暨違約金1,800元。
二、被告經合法通知，未於言詞辯論期日到場，惟依其支付命令
    異議聲明狀所載，其抗辯：系爭契約所生之債務為被告與訴
    外人凱瑞優時尚醫美診所（下稱凱瑞優診所）消費糾紛所引
    起，然被告已於109年12月17日提起消費爭議申訴。被告自
    始至終皆未收到原告本件請求被告清償標的20,000元之所有
    款項，被告已直接給與凱瑞優診所，如同信用卡消費，被告
    也未收到任何請求退費後之款項及通知。若是一般民眾使用
    信用卡刷卡消費，發現其商品有所瑕疵後，回至購買店家退
    費，也不會收到退費商品之款項，而是直接退刷至信用卡。
    凱瑞優診所及被告無視臺南市政府109年12月24日府法消字
    第1091540160號函（下稱系爭函文）所載應妥適處理，凱瑞
    優診所未於系爭函文到15日與被告完成消費糾紛調解後退費
    給原告，原告就與凱瑞優診所間之消費糾紛案件已提起民事
    訴訟在案（110年度南司小調字第369號）等語。並聲明：原
    告之訴駁回。
三、得心證之理由：
  ㈠原告主張被告於109年5月1日簽立系爭契約，向原告申請購物
    分期付款30,000元，按月分12期繳納，每期應繳納2,500元
    ，被告僅繳納4期，其餘20,000元並未繳納等情，業據其提
    出購物分期付款申請暨約定書、被告繳款紀錄各1份為證（
    見司促卷第11至13頁），且依被告異議聲明狀內容所示，被
    告對於其確曾簽立系爭契約、且僅繳納10,000元等情並不爭
    執，是原告此部份主張，堪信為真實。
　㈡凱瑞優診所已將系爭契約中對被告之請求給付分期價款等一
    切契約上權利讓與原告：
    ⒈按債權之讓與，非經讓與人或受讓人通知債務人，對於債
      務人不生效力，民法第297條第1項定有明文。又債權之讓
      與，依民法第297條第1項之規定，雖須經讓與人或受讓人
      通知債務人始生效力，但不以債務人之承諾為必要，而讓
      與之通知，為通知債權讓與事實之行為，原得以言詞或文
      書為之，不需何等之方式，故讓與人與受讓人間成立債權
      讓與契約時，債權即移轉於受讓人，除法律另有規定外，
      如經讓與人或受讓人通知債務人，即生債權移轉之效力。
      至同法條第2項所謂受讓人將讓與人所立之讓與字據提示
      於債務人，蓋使債務人閱覽讓與字據，可知讓與之事實與
      通知有同一之效力，並非以提示讓與字據為發生債權讓與
      效力之要件（最高法院42年台上字第626號民事判決意旨
      參照）。
　　⒉經查，系爭契約第1條約定：「申請人（即買方）於簽約時
      已充分瞭解並同意，特約商（即賣方）得將請求支付分期
      價款之權利及依本契約規定所得享受之其他一切權利及利
      益（含遲延利息及違約金）讓與第一國際資融股份有限公
      司，並同意第一國際資融股份有限公司代為管理帳務，不
      另為書面通知；案件審核通過後，將由第一國際資融股份
      有限公司或其指定之債權受讓人一次付款予特約商以為收
      買應收帳款之債權，申請人知悉並同意分期款項應依約繳
      付予第一國際資融股份有限公司或其指定之債權受讓人。
      」等語，有系爭契約附卷足參（見司促卷第12頁）。是凱
      瑞優診所已將系爭契約中對被告之請求給付分期價款等一
      切契約上權利讓與原告，應可認定。
  ㈢被告有依約給付本件分期款項及違約金之義務：
    ⒈按系爭契約第5條前段約定：「債權受讓人非商品、服務之
      進口人、出售人或經銷商，亦非服務提供人，與特約商亦
      無任何代理、合夥、經銷關係，相關商品、服務等之瑕疵
      擔保、保固、保證、售後服務或其他購物契約上之責任，
      概應由特約商負責，相關商品之退貨、服務、取消購買或
      終止合約等事宜，申請人應先洽特約商協商辦理，如無法
      解決，得檢具理由及證明文件通知債權受讓人，如未為前
      項之通知，即推定為交易無誤。」；第6條約定：「申請
      人應按本約定所訂之日期及金額按期繳款，如有未按期繳
      款者，特約商或債權受讓人或其指定之受讓人，除得依本
      契約行使權利外，並得向申請人加計收取逾期延遲金…此
      遲延利息以年利率百分之十五計收，違約金之計算以按月
      繳付，延滯第一個月當月計付違約金NT＄500，延滯第二個
      月當月計付違約金NT＄600，延滯第三個月當月計付違約金
      NT＄700，最高以連續收取三期為限。」。
    ⒉經查，被告雖抗辯：系爭契約所生之債務為被告與凱瑞優
      診所消費糾紛所引起，被告已提起消費爭議申訴及另案對
      凱瑞優診所起訴，被告並未收到請求凱瑞優診所退費後之
      款項等語，並提出系爭函文及原告傳送給被告之簡訊翻拍
      畫面為證（見調字卷第15至23頁）。然查，系爭函文僅係
      原告向臺南市政府消費者保護官提出申訴後，臺南市政府
      發函原告及凱瑞優診所，載明請其等依消費者保護法及其
      他相關法令於文到15日內妥適處理回覆之意，另上開簡訊
      則係原告向被告催繳本件款項時，兩造間之簡訊往來紀錄
      ，依原告所提上開資料，均無法認定被告得請求凱瑞優診
      所退費或得拒絕給付剩餘分期付款款項之依據為何。又縱
      然被告曾向凱瑞優診所要求退費，並就其與凱瑞優診所間
      之消費糾紛向臺南市政府消費者保護官提出申訴及向本院
      對凱瑞優診所起訴，然被告之支付命令異議聲明狀自承凱
      瑞優診所並未將款項退給原告（見調字卷第13頁），且被
      告於本件訴訟中，並未敘明其得請求凱瑞優診所退費，以
      及得拒絕給付剩餘分期付款款項之相關法律或契約之依據
      為何，亦未舉證證明其已依法解除或終止系爭契約。系爭
      契約既仍然有效，被告即仍有給付本件分期款項之義務，
      堪以認定。被告前揭所辯，尚難採信。又被告既於繳納4
      期分期付款款項後，即未按期繳納，至今已超過三期，則
      原告依系爭契約第6條約定，請求被告給付三期違約金共
      計1,800元，亦屬有據。
  ㈣末按給付有確定期限者，債務人自期限屆滿時起，負遲延責
    任；給付無確定期限者，債務人於債權人得請求給付時，經
    其催告而未為給付，自受催告時起，負遲延責任。其經債權
    人起訴而送達訴狀，或依督促程序送達支付命令，或為其他
    相類之行為者，與催告有同一之效力；遲延之債務，以支付
    金錢為標的者，債權人得請求依法定利率計算之遲延利息，
    民法第229條第1、2項、第233條第1項前段分別定有明文。
    又系爭契約第8條第1款約定：「申請人如有下列各款事由之
    一…特約商或債權受讓人第一國際資融股份有限公司無需事
    先通知或催告，得隨時縮短申請人延後付款期限或視為全部
    到期，申請人…應即繳清所有款項。…㈡申請人（即買方）經
    通知或催告，連續兩期未繳付所應繳付款項達特約商（即賣
    方）所定應繳金額者。」（見司促卷第12頁）。本件被告自
    109年6月8日起，原應按月繳納2,500元共計12期，惟被告繳
    納4期後，自109年10月起即未再按期繳納等情，已如前述，
    而原告於109年10月起至110年2月間，曾多次以簡訊催告被
    告繳納，亦有前揭被告提出之簡訊紀錄為證，則原告主張被
    告依系爭契約第8條約定已喪失期限利益，所有分期款項視
    為全部到期等情，核屬有據。又系爭契約第6條約定如被告
    未按期繳納，遲延利息以週年利率15％計收，已如前述，而
    本件原告請求被告給付分期買賣價金，聲請支付命令狀係於
    110年3月15日對被告為寄存送達，此有本院送達證書在卷可
    證（見司促卷第23頁），則原告就請求被告給付分期付款金
    額20,000元，併請求自110年3月26日（即支付命令寄存送達
    被告生效之翌日）起至清償日止，按週年利率15％計算之利
    息，亦屬有據。
四、綜上所述，本件原告已合法受讓凱瑞優診所對被告之分期價
    款債權，而被告並未敘明其得請求凱瑞優診所退費，以及得
    拒絕給付剩餘分期付款款項之相關法律或契約之依據為何，
    亦未舉證證明其已依法解除或終止系爭契約，則原告依據系
    爭契約之法律關係，請求被告給付分期給付款項20,000元，
    及自支付命令送達被告之翌日即110年3月26日起至清償日止
    ，按週年利率15％計算之利息，暨違約金1,800元，為有理由
    ，應予准許。
五、訴訟費用，由敗訴之當事人負擔；小額訴訟，法院為訴訟費
    用之裁判時，應確定其費用額，民事訴訟法第78條、第436
    條之19第1項分別定有明文。經核本件之訴訟費用額確定為1
    ,000元（裁判費），應由敗訴之被告負擔。
六、本件係就民事訴訟法第436條之8第1項規定之小額訴訟事件
    所為被告敗訴之判決，依民事訴訟法第436條之20之規定，
    應依職權宣告假執行。本院並依同法第392條第2項規定，依
    職權宣告被告於預供擔保後，得免為假執行。
七、本件事證已臻明確，兩造其餘主張陳述及攻擊防禦方法，經
    本院審酌後，認均不影響本件判決結果，爰不一一論述，併
    此敘明。
八、訴訟費用負擔之依據：民事訴訟法第78條、第436條之19第1
    項。 
中　　華　　民　　國　　111 　年　　1 　　月　　28 　日
                  臺灣臺南地方法院臺南簡易庭
                                  法  官  余玟慧  
以上正本係照原本作成　　　　　　　　　　　　　　　　　
如不服本判決，應於送達後20日內，向本院提出上訴狀並表明上
訴理由，如於本判決宣示後送達前提起上訴者，應於判決送達後
20日內補提上訴理由書（須附繕本）。
如委任律師提起上訴者，應一併繳納上訴審裁判費。
對於小額程序之第一審判決之上訴，非以其違背法令之理由，不
得為之。且上訴狀內應記載表明（一）原判決所違背之法令及其
具體內容。（二）依訴訟資料可認為原判決有違背法令之具體事
實。
中　　華　　民　　國　　111 　年　　2 　　月　　10　　日
                                書記官  于子寧